Conservation régionale des monuments historiques d'Île-de-France: programmation et conduite de travaux sur des édifices publics (1956-1993)
Archives nationales
- Dossiers de travaux, 1962-1998; 20110282/14-20110282/74
  - Yvelines (78), 1949-1991; 20110282/64-20110282/70
    - Versailles -- Domaine national, 1968-1989; 20110282/70
      - Restauration des façades et des cours intérieures dans l’aile nord, cour de la Smalah, 1984
      - Petit degré du Roi, 1985
        Reconstitution du décor en trompe-l’œil.
      - Réfection des réseaux d’évacuation des eaux, 1988-1990
      - Amélioration de l’accessibilité du domaine aux personnes handicapées, 1988
      - Rapport sur le parc, par P. Bigot, ABCPN [1988]
      - Service des eaux et fontaines, 1968-1989
        - Plans du système hydraulique de Versailles, 1968-1988
        - Alimentation du réservoir nord de Montbauron par le Grand Canal, 1982
        - Liaison Place d’Armes-Montbauron, 1983
        - Présentation du système hydraulique du Grand Versailles et dossier documentaire, 1988
        - Programmation de travaux, 1988
        - Bassins des dames romaines, 1988
          Projet de rénovation.
        - Projet de création d’un réseau spécifique pour le retour au grand Canal des eaux de trop plein des bassins [1989]
  - Essonne (91), 1980-1983; 20110282/71
    - Chamarande - Château, 1980
      - Clos et couvert
        DCE
    - Souzy-la-Briche -- Château (RP), 1983
      - Rénovation du comble
  - Hauts-de-Seine (92), 1975-1993; 20110282/71-20110282/72
    - Meudon -- Domaine national, 1975-1993; 20110282/71>
      - Eclairage de la place Janssen, 1975
      - Restauration de la Grande Perspective, 1982
    - Meudon -- Villa des Brillants, 1989; 20110282/71
      - Nettoyage des fresques de la salle de bain
    - Rueil-Malmaison -- Domaine national de Malmaison, 1975-1993; 201102802/71
      - Parc, 1982
        Réseau d’arrosage et réfection d’allées.
      - Remise en état du parc de Bois Préau, restauration des ouvrages des sources, 1982
      - Reconstitution de la terrasse sud de la roseraie, 1982-1983
      - Elagage et restauration des jardins de Malmaison, 1983-1985
      - Orangerie des Œillets, 1983-1985
        Réfection des couvertures et maçonneries.
      - Remise en état des menuiseries extérieures de la façade du château et de la façade de la première conciergerie de Bois-Préau, 1984
      - Pavillon des Œillets, 1984-1986
        Aménagements de divers locaux communs aux services d’architecture et à la conservation du musée, réfection du terrasson central et du lanterneau.
      - Château de Malmaison, 1985
        Restauration du décor peint de la salle à manger.
      - Parc, 1985
        Restauration de la statue de Neptune.
      - Etude préalable au réaménagement de l’Orangerie de Bois-Préau, 1988-1989
      - Remise en état du mur nord de la cour d’honneur, 1989
      - Bois-Préau, 1989-1990
        Réfection du plancher haut de la salle Gérardot de Sermoise.
      - Remise en état du parc et des bâtiments après la tempête du 3 février 1990 [photographies], 1990-1991
      - Parc, 1990-1993
        Réfection du pont sur la rivière anglaise.
      - Pavillon d’été, 1990-1991
        Réfection extérieure.
    - Saint-Cloud -- Domaine national, 1973-1990; 20110282/72
      - Réhabilitation du parc et de l’étang de Villeneuve, 1983-1984
      - Remise en état de la serre n°3 de Sèvres, 1984
      - Remise en état du bassin de Breteuil, 1984-1985
      - Travaux forestiers, 1984-1986
      - Réfection des intérieurs du pavillon de la « Grille de combat », 1989
      - 1986-1987
      - Reconstruction du pont de Chamillard, 1987-1990
    - Sèvres -- Manufacture, 1973-1990; 20110282/72
      - Projet de salle audiovisuelle, 1979-1980
      - Aménagement de deux salles au 1er étage de l’escalier nord, côté manufacture et côté Seine, 1981
      - Remise en état des menuiseries du bâtiment 7, 1987-1988
      - Contrat d’étude préalable à la restauration de la salle du Traité et de l’escalier principal, 1988-1989
    - Suresnes -- Fort du Mont-Valérien, 1973-1990; 20110282/72
      - Bâtiment 1812, 1973-1977
        Remise en état de l’aile ouest (1973)
        Travaux de couverture et restauration des façades (1977)
  - Val-de-Marne (94), 1969-1988; 20110282/73
    - Vincennes -- Château
      - Donjon, 1970-1988
        - Travaux sur les fossés, 1970-1973 et 1980
        - Restauration des 4ème et 5ème étages, 1971
        - Aménagement des casemates et remise en état du sol de la cour, 1971
        - Restauration des trois premiers niveaux visitables, 1980
        - Restauration du grand portail, 1980
        - Reconstruction du mur d’enceinte du fossé nord (courtine nord), 1980-1988
        - Remise en état du tablier du pont-levis, 1982-1983
        - Pavage de la cour, 1983-1984
        - Mise en conformité du grand chemin de ronde du premier étage, 1986-1988
      - Sainte-Chapelle, 1970-1987
        - Interventions diverses, 1970-1973
        - Restauration des vitraux, 1980-1981
        - Alimentation électrique, 1983-1984
        - Restauration de la façade ouest, 1984-1986
        - Consolidation des torchères, 1987
      - Tour du Roi, 1982-1985
        - Travaux de restauration sur les façades
      - Tour du Village, 1970-1987
        - Interventions diverses, 1970-1972
        - Installation du CNRS, 1986-1987
      - Pavillon de la Reine, 1979-1987
        - Restauration des façades, 1979
        - Restauration de la chambre et du cabinet de travail de Mazarin, 1982-1987
      - Pavillon du Roi, 1969-1988
        - Interventions diverses, 1969-1976
        - Reconstitution des appartements d'apparat, 1970-1972
        - Restauration intérieure escalier nord et prolongement de la galerie technique centrale au sous-sol, 1972
        - Restauration et aménagement du deuxième salon, au premier étage, 1976-1978
        - Restauration d’une armoire du XVIIIème siècle provenant du garde-meuble de la Couronne, 1979-1981
        - Restauration des éléments du décor du XVIIème siècle dans le salon d’honneur, 1988
        - Projet de restauration du garde-corps du chemin de ronde entre le pavillon de la Reine et la Tour du Bois, 1988
        - Mise en conformité des paratonnerres, 1988
  - Val-d'Oise (95), 1975-1989; 20110282/74
    - Ecouen -- Château, 1977-1989
      - Aménagement de salles et de réserves visitables dans les combles, 1977-1985
      - Aménagement de la conservation au deuxième étage de l’aile sud, 1981-1983
      - Restauration du pont sur la douve ouest, 1982
        Photographies
      - Modification d’éléments sculptés, 1982
      - Réfection de murs d’enceinte et maçonneries diverses, 1982-1983
      - Consolidation du tunnel nord, de la douve occidentale et des clôtures, 1977-1981
      - Restauration des logements de gardien, 1980-1982
      - Réfection de l’escalier sud-ouest du premier étage jusqu’aux combles [photographies], 1982-1983
      - Reprise du mur de soutènement à l’entrée du château, 1983-1985
      - Pavillon nord-est, cheminée du « Sacrifice de Saül », 1983-1985
        Restauration de peintures.
      - Couverture du pavillon nord-est, 1983
      - Assainissement de la cour d’honneur, 1983-1984
      - Réfection du mur de clôture, 1987
      - Projet de création d’un système chauffage dans la chapelle, 1988
      - Création de deux allées dans le parc, 1988
      - Aménagement des combles nord du musée en réserves, 1988
      - Etude préalable à la réfection des couvertures du comble nord, 1988-1989
      - Restauration des parquets des appartements de Madeleine de Savoie, 1989
    - Ecouen -- Fort, 1975-1982
      - Construction d’un logement de gardien
    - Saint-Ouen-l'Aumône -- Abbaye de Maubuisson, 1979
      - Plans